臺灣板橋地方法院刑事裁定　　　　　　96年度聲減字第7910號
聲　請　人　臺灣板橋地方法院檢察署檢察官
受　刑　人　乙○○
上列受刑人因違反毒品危害防制條例等案件，均經判決確定，聲
請人聲請減刑暨定其應執行之刑（96年度聲減字第8041號），本
院裁定如下：
    主  文
乙○○犯如附表編號2 、3 、5 、6 所示各罪，均減刑，詳如附
表編號2 、3 、5 、6 所載，並與其犯如附表編號4 所列不應減
刑罪名所處宣告刑，應執行有期徒刑參年拾壹月；與其所犯如附
表編號1 罪名減為有期徒刑陸月，如易科罰金，以銀元參佰元即
新臺幣玖佰元折算壹日，併執行之。
其餘聲請駁回。
    理  由
一、本件聲請意旨以：受刑人乙○○於附表所示日期，犯如附表
    所列各罪，並經判處如附表所載之刑，均確定在案。茲聲請
    人以受刑人犯如附表所示各罪之犯罪時間，均在中華民國96
    年4 月24日以前，所犯上開罪名，核與中華民國九十六年罪
    犯減刑條例第2 條第1 項第3 款規定相符，請依同條例第8
    條第1 項、第3 項、第10條第1 項規定聲請裁定減刑並就編
    號2 、3 、4 、5 、6 號罪名定應執行刑（第12條規定聲請
    裁定減刑並定應執行刑）等語。
二、本件係撤銷假釋後之受刑人，就假釋前合併計算之各罪聲請
    減刑暨定應執行刑之案件，是有關本案法律適用方面，茲說
    明如下：
    (一)、查中華民國九十六年罪犯減刑條例於民國（下同）96年
        7 月4 日制定公布，自96年7 月16日起施行。按「犯罪
        在中華民國96年4 月24日以前者，除本條例另有規定外
        ，依下列規定減刑：……三、有期徒刑、拘役或罰金，
        減其刑期或金額1/2 。」、「緩刑或假釋中之人犯，於
        本條例施行之日起，視為已依前項規定減其宣告刑，毋
        庸聲請裁定減刑。但經撤銷緩刑之宣告或假釋者，仍應
        依本條例規定聲請裁定減刑。」，中華民國九十六年罪
        犯減刑條例第2 條第1 項第3 款、第2 項分別定有明文
        。又同上減刑條例第8 條第1 項規定：「依本條例應減
        刑之罪，已經判決確定尚未執行或執行未完畢者，由檢
        察官或應減刑之人犯聲請最後審理事實之法院裁定之。
        」、同條第3 項則為：「依本條例應減刑之數罪，經二
        以上法院裁判確定者，得由一檢察官或應減刑之人犯合
        併向其中一裁判法院聲請裁定之。」。
    (二)、而按，94年2 月2 日修正公布、95年7 月1 日施行前之
        刑法（下稱修正前刑法）第79條之1 第1 項規定：「二
        以上徒刑併執行者，第77條所定最低應執行之期間，合
        併計算之。」，同條第3 項規定：「依第1 項規定合併
        計算執行期間而假釋者，前條第1 項規定之期間，亦合
        併計算之。」，則在受刑人數罪併合執行（接續執行）
        之情形，經許其假釋出獄者，其報請許可假釋所須最低
        應執行之期間，既合併計算；且假釋期間（即殘刑期間
        ），亦合併計算之，其期間即無從區分。從而，不論假
        釋出獄前所執行之期間是否已逾其中任一罪之刑期，亦
        不論嗣後其假釋有無被撤銷，在假釋期間內，均應認為
        尚未執行完畢（最高法院88年7 月20日第4 次刑事庭會
        議決議意旨參照）。依前揭決議意旨，受刑人於假釋期
        間內經撤銷假釋後，自應執行其所餘殘刑，且應於殘餘
        刑期全部執行完畢後，始得認為受刑人前經合併計算假
        釋期間之各罪，均係執行完畢。故受刑人經撤銷假釋後
        ，於其殘餘刑期全部執行完畢前，應認為受刑人經合併
        計算假釋期間之各罪，均係尚未執行完畢，是受刑人或
        該管檢察官得以就尚未執行完畢之犯罪，聲請減刑（採
        此一見解者，可參臺灣高等96年7 月16日第4 次刑事庭
        庭長會議，中華民國九十六年減刑條例問題(五)決議，編
        號1 之說明內容）。
    (三)、又，中華民國九十六年罪犯減刑條例之減刑裁定，係按
        原判決之宣告刑而減之，並非重新判決，故減刑裁定暨
        定應執行刑時，均應依原判決時所應適用法律定之，並
        不生新舊法比較適用問題（參照臺灣高等法院96年度第
        1 次庭長會議就「中華民國九十六年罪犯減刑條例」法
        律問題之決議）。
三、經查：
    (一)、受刑人因犯如附表編號1 至6 所示罪名，為各該案最後
        事實審理之本院、臺灣高等法院，各判處其應執行有期
        徒刑為1 年（附表編號1 ）、4 年6 月（附表編號2 至
        5 所列各罪，經本院以原確定判決定應執行有期徒刑4
        年6 月）、1 年2 月（附表編號6 ）；受刑人入監執行
        上開各案（係屬併合執行關係），刑期起算日為90年1
        月27日，縮刑期滿日則為96年8 月7 日，經合併計算其
        假釋期間，94年12月16日縮短刑期假釋出監，假釋期間
        付保護管束，期滿日為96年8 月19日。嗣前開假釋於受
        刑人保護管束期間內之96年8 月3 日經撤銷，聲請人應
        入監執行殘餘刑期（此係依減刑前各宣告刑計算殘餘刑
        期）為有期徒刑1年7月22日，惟截至本件聲請減刑及定
        其應執行刑一案繫屬本院之96年12月28日止，尚未入監
        執行等情節，有前揭判決書、執行指揮書與本院調閱臺
        灣板橋地方法院檢察署96年度執更字第1219號案卷內所
        附法務部96年8 月3 日法矯字第0960029113號函影本、
        臺灣臺東監獄岩灣分監報請撤銷假釋報告表影本、臺灣
        臺東監獄96年8 月7 日東監教二字第0960003434號函影
        本等各1 件，以及臺灣臺東監獄岩灣分監提出之臺灣板
        橋地方法院檢察署甲○榮應95執護21字第65165 號函（
        傳真本）1 份，暨臺灣高等法院被告前案紀錄表1 份等
        查悉屬實，並有前揭各該文書在卷足稽。
    (二)、又，受刑人所犯如附表所載各罪，經合併計算其假釋期
        間，94年12月16日縮短刑期假釋出監，嗣經撤銷其假釋
        後，應入監執行殘餘刑期，依首揭說明，受刑人經合併
        計算假釋期間之各罪（即附表編號1 至6 所列犯罪），
        於其殘餘刑期全部執行完畢前，應認為均係尚未執行完
        畢。是聲請人對於受刑人所犯如附表所列各罪，請求本
        院就合於減刑之罪予以減刑後，並定其應執行刑，程序
        於法有據，合先敘明。
    (三)、再查，受刑人犯如附表編號1 至6 所列各罪，均係在刑
        刑於94年2 月2 日修正公布、95年7 月1 日施行前為之
        ，依旨開說明，有關本案減刑裁定暨定其應執行刑，自
        應適用各該原確定判決所適用之法律。本院審核受刑人
        犯如附表編號2 、3 所示各罪，均非中華民國九十六年
        罪犯減刑條例第3 條所列不予減刑之罪名；另，附表編
        號1 、5 、6 所載犯罪，雖各係同上減刑條例第3 條第
        1 項第7 款、第4 款所定不予減刑之罪名，惟受刑人所
        受宣告刑各為有期徒刑1 年、1 年6 月、1 年2 月（至
        附表編號6 犯罪，經原確定判決為併科罰金新臺幣5 萬
        元之單一宣告，已於94年12月28日繳納完畢，不在本件
        聲請人請求減刑事項範圍），均未逾有期徒刑1 年6 月
        ，仍合於減刑。是依上揭說明，本院就受刑人所犯如附
        表編號1 、2 、3 、5 、6 列示各罪，均予減刑為如附
        表編號1 、2 、3 、5 、6 所載，且就附表編號1 罪名
        經減為有期徒刑6 月之宣告刑，應依中華民國九十六年
        罪犯減刑條例第9 條規定，併諭知其易科罰金折算標準
        為如主文欄所示，聲請人就此部分未及論述，應予補充
        說明。復以，受刑人犯如附表編號2 、3 、4 、5 、6
        所示罪名，係於裁判確定前所犯，為數罪併罰，因此本
        院就附表編號2 、3 、5 、6 各罪經減刑後之宣告刑，
        與附表編號4 所列不予減刑之罪所處刑期，酌定其應執
        行之有期徒刑為3 年11月，且與其犯如附表編號1 所載
        罪名減為有期徒刑6 月，如易科罰金，以銀元300 元即
        新臺幣900 元折算1 日，併執行之。
    (四)、復按數罪併罰中之一罪，依刑法規定得易科罰金，因與
        不得易科之他罪併合處罰結果，根本上不得易科罰金，
        故於諭知判決時，自亦無庸為易科罰金折算標準之記載
        （司法院大法官會議釋字第144 號解釋意旨足為參據）
        ；被告或受刑人因於裁判確定前犯數罪，經聲請定其應
        執行刑之案件，亦應有前揭解釋之適用。本件受刑人犯
        如附表編號4 所示不應減刑之罪所處有期徒刑2 年，以
        及犯如附表編號5 、6 所列各罪，經減刑為有期徒刑9
        月、7 月，核均係不得易科罰金之罪，故前揭3 罪因與
        附表編號2 、3 所列得易科罰金犯罪經減得刑期，併合
        處罰結果，仍不得易科罰金，依前揭解釋意旨，本院就
        附表編號2 、3 所列毒品罪各減為有期徒刑5 月、3 月
        部分，無庸再諭知易科罰金折算標準，併此敘明。
四、聲請駁回方面：
    聲請意旨略以：受刑人犯如附表所示各罪，均合減刑，故依
    中華民國九十六年罪犯減刑條例第8 條第1 項請求本院裁定
    減刑，並依同條例第10條第1 項定其應執行刑等語，惟查：
    受刑人犯如附表編號4 之罪，核係中華民國九十六年罪犯減
    刑條例第3 條第1 項第7 款所列不予減刑之罪名，且其所受
    宣告刑為有期徒刑2 年，已逾有期徒刑1 年6 月，故不予減
    刑，聲請人請求就所犯附表編號4 之罪予以減刑，於法尚有
    未合，是此部分所為聲請，應予駁回。
五、末按，裁判確定前犯數罪，有應減刑與不應減刑者，就應減
    刑之罪，依第2 條、第4 條、第6 條至第8 條及前條規定減
    刑後，與不應減刑之罪之宣告刑，適用刑法第51條定其應執
    行之刑，九十六減刑條例第11條亦有明定。本件受刑人犯如
    附表編號2 、3 、4 、5 、6 所示各罪，均係裁判確定前所
    犯，為數罪併罰，而受刑人所犯附表編號4 之罪，核係同上
    減刑條例第3 條第1 項第7 款所列不予減刑之罪名，已如前
    所述，故本院就其所犯附表編號2 、3 、5 、6 載示各罪經
    減得刑期，與犯如附表編號4 所列不應減刑罪名所處宣告刑
    ，應依前述規定定其應執行之刑。本件聲請人請求依同上減
    刑條例第10條第1 項規定聲請定應執行刑等語，應係誤引，
    附此敘明。
六、爰依中華民國九十六年罪犯減刑條例第2 條第1 項第3 款、
    第2 項但書、第8 條第1 項、第3 項、第9 條、第11條、第
    12條，修正前刑法第41條第1 項前段、第51條第5 款、第10
    款，修正前罰金罰鍰提高標準條例第2 條，現行法規所定貨
    幣單位折算新臺幣條例第2 條，裁定如主文。
中　　華　　民　　國　　96　　年　　12　　月　　31　　日
                        刑事第5 庭法　官　黎錦福
上列正本證明與原本無異。
如不服本裁定，應於裁定送達後5 日內敘明抗告理由，向本院提
出抗告狀。
                                  書記官  蔡麗春
中　　華　　民　　國　　96　　年　　12　　月　　31　　日
附表：受刑人乙○○聲請減刑暨定其應執行刑案件一覽表
┌────┬─────────┬─────────┬─────────┐
│編　　號│        1         │         2        │         3        │
├────┼─────────┼─────────┼─────────┤
│罪　　名│毒品危害防制條例  │毒品危害防制條例  │毒品危害防制條例  │
│        │（連續轉讓第2 級毒│（連續施用第1 級毒│（連續施用第2 級毒│
│        │品）              │品）              │品）              │
├────┼─────────┼─────────┼─────────┤
│宣 告 刑│有期徒刑1 年。    │有期徒刑10月。    │有期徒刑6 月。    │
├────┼─────────┼─────────┼─────────┤
│所犯法條│毒品危害防制條例第│毒品危害防制條例第│毒品危害防制條例第│
│        │8 條第2 項、修正前│10條第1 項、修正前│10條第2 項、修正前│
│        │刑法第56條（連續犯│刑法第56條（連續犯│刑法第56條（連續犯│
│        │）                │）                │）                │
├────┼─────────┼─────────┼─────────┤
│犯罪日期│87.08.初起至      │89.01.初起至      │88.12.底起至      │
│        │87.09.間          │89.01.06止        │89.01.06止        │
├─┬──┼─────────┼─────────┼─────────┤
│偵│機關│臺灣板橋地方法院  │臺灣板橋地方法院  │臺灣板橋地方法院  │
│查│    │檢察署            │檢察署            │檢察署            │
│年├──┼─────────┼─────────┼─────────┤
│度│案號│89年度偵字第19580 │89年度毒偵字第327 │89年度毒偵字第327 │
│案│    │號                │號                │號                │
│號│    │                  │                  │                  │
├─┼──┼─────────┼─────────┼─────────┤
│  │法院│臺灣板橋地方法院  │臺灣板橋地方法院  │臺灣板橋地方法院  │
│最├──┼─────────┼─────────┼─────────┤
│後│案號│87年度訴字第1932號│89年度訴字第634號 │89年度訴字第634號 │
│事│    │                  │                  │                  │
│實├──┼─────────┼─────────┼─────────┤
│審│判決│88.12.04          │89.08.29          │89.08.29          │
│  │日期│                  │                  │                  │
├─┼──┼─────────┼─────────┼─────────┤
│  │法院│臺灣板橋地方法院  │臺灣板橋地方法院  │臺灣板橋地方法院  │
│確├──┼─────────┼─────────┼─────────┤
│定│案號│87年度訴字第1932號│89年度訴字第634號 │89年度訴字第634號 │
│判│    │                  │                  │                  │
│決├──┼─────────┼─────────┼─────────┤
│  │確定│89.01.04          │89.12.13          │89.12.13          │
│  │日期│                  │                  │                  │
├─┴──┼─────────┼─────────┼─────────┤
│合於中華│第2條第1項第3款   │第2條第1項第3款   │第2條第1項第3款   │
│民國九十│                  │                  │                  │
│六年罪犯│                  │                  │                  │
│減刑條例│                  │                  │                  │
├────┼─────────┼─────────┼─────────┤
│減刑後之│有期徒刑6 月，如易│有期徒刑5 月。    │有期徒刑3 月。    │
│宣告刑  │科罰金，以銀元300 │                  │                  │
│        │元即新臺幣900 元折│                  │                  │
│        │算1 日。          │                  │                  │
├────┼─────────┼─────────┼─────────┤
│附    註│所犯雖係中華民國九│所犯並非中華民國九│所犯並非中華民國九│
│        │十六年罪犯減刑條例│十六年罪犯減刑條例│十六年罪犯減刑條例│
│        │第3 條第1 項第7 款│第3 條所列不予減刑│第3 條所列不予減刑│
│        │所列不予減刑之罪名│之罪名。          │之罪名。          │
│        │，惟其所受宣告刑為│                  │                  │
│        │有期徒刑1 年，未逾│                  │                  │
│        │有期徒刑1 年6 月，│                  │                  │
│        │仍合於減刑。      │                  │                  │
│        ├─────────┴─────────┴─────────┤
│        │編號2 至6 所示各罪，為數罪併罰，是本院就編號2、3、5、6所載│
│        │犯罪經減刑後所處之刑，與編號4 所列不應減刑罪名之宣告刑，定│
│        │其應執行有期徒刑為3 年11月；而與編號1 之罪經減為有期徒刑6 │
│        │月，如易科罰金，以銀元300 元即新臺幣900 元折算1 日，併執行│
│        │之。                                                      │
└────┴─────────────────────────────┘
┌────┬─────────┬─────────┬─────────┐
│編　　號│        4         │         5        │         6        │
├────┼─────────┼─────────┼─────────┤
│罪　　名│毒品危害防制條例  │毒品危害防制條例  │槍砲彈藥刀械管制條│
│        │（連續轉讓第1 級毒│（連續轉讓第2 級毒│例（未經許科，持有│
│        │品）              │品）              │可發射子彈具有殺傷│
│        │                  │                  │力之槍枝）        │
├────┼─────────┼─────────┼─────────┤
│宣 告 刑│有期徒刑2 年。    │有期徒刑1 年6 月。│有期徒刑1 年2 月（│
│        │                  │                  │另併科罰金新臺幣5 │
│        │                  │                  │萬元之單一宣告，已│
│        │                  │                  │於94年12月28日繳納│
│        │                  │                  │完畢，並非本件聲請│
│        │                  │                  │減刑範圍）。      │
├────┼─────────┼─────────┼─────────┤
│所犯法條│毒品危害防制條例第│毒品危害防制條例第│94年1 月26日修正公│
│        │8 條第1 項、修正前│8 條第2 項、修正前│布前之槍砲彈藥刀械│
│        │刑法第56條（連續犯│刑法第56條（連續犯│管制條例第11條第4 │
│        │）                │）                │項                │
├────┼─────────┼─────────┼─────────┤
│犯罪日期│88.12.底起至      │88.12.底起至      │88.11.02          │
│        │89.01.07止        │89.01.07止        │                  │
├─┬──┼─────────┼─────────┼─────────┤
│偵│機關│臺灣板橋地方法院  │臺灣板橋地方法院  │臺灣板橋地方法院  │
│查│    │檢察署            │檢察署            │檢察署            │
│年├──┼─────────┼─────────┼─────────┤
│度│案號│89年度偵字第1361號│89年度偵字第1361號│86年度偵字第12593 │
│案│    │                  │                  │、12946號         │
│號│    │                  │                  │                  │
├─┼──┼─────────┼─────────┼─────────┤
│  │法院│臺灣板橋地方法院  │臺灣板橋地方法院  │臺灣高等法院      │
│最├──┼─────────┼─────────┼─────────┤
│後│案號│89年度訴字第634號 │89年度訴字第634號 │86年度上訴字第1574│
│事│    │                  │                  │號                │
│實├──┼─────────┼─────────┼─────────┤
│審│判決│89.08.29          │89.08.29          │89.08.24          │
│  │日期│                  │                  │                  │
├─┼──┼─────────┼─────────┼─────────┤
│  │法院│臺灣板橋地方法院  │臺灣板橋地方法院  │最高法院          │
│確├──┼─────────┼─────────┼─────────┤
│定│案號│89年度訴字第634號 │89年度訴字第634號 │89年度台上字第7561│
│判│    │                  │                  │號                │
│決├──┼─────────┼─────────┼─────────┤
│  │確定│89.12.13          │89.12.13          │89.12.14          │
│  │日期│                  │                  │                  │
├─┴──┼─────────┼─────────┼─────────┤
│合於中華│不予減刑          │第2條第1項第3款   │第2條第1項第3款   │
│民國九十│                  │                  │                  │
│六年罪犯│                  │                  │                  │
│減刑條例│                  │                  │                  │
├────┼─────────┼─────────┼─────────┤
│減刑後之│有期徒刑2 年。    │有期徒刑9 月。    │有期徒刑7 月。    │
│宣告刑  │                  │                  │                  │
├────┼─────────┼─────────┼─────────┤
│附    註│所犯係中華民國九十│所犯雖係中華民國九│所犯雖係中華民國九│
│        │六年罪犯減刑條例第│十六年罪犯減刑條例│十六年罪犯減刑條例│
│        │3 條第1 項第7 款所│第3 條第1 項第7 款│第3 條第1 項第4 款│
│        │列不予減刑之罪名，│所列不予減刑之罪名│所列不予減刑之罪名│
│        │且其所受宣告刑為有│，然其所受宣告刑為│，然其所受宣告刑為│
│        │期徒刑2 年，已逾有│有期徒刑1 年6 月，│有期徒刑1 年2 月，│
│        │期徒刑1 年6 月，故│仍合於減刑。      │未逾有期徒刑1 年6 │
│        │不予減刑。        │                  │月，仍合於減刑。  │
│        ├─────────┴─────────┴─────────┤
│        │編號2 至6 所示各罪，為數罪併罰，是本院就編號2、3、5、6所載│
│        │犯罪經減刑後所處之刑，與編號4 所列不應減刑罪名之宣告刑，定│
│        │其應執行有期徒刑為3 年11月；而與編號1 之罪經減為有期徒刑6 │
│        │月，如易科罰金，以銀元300 元即新臺幣900 元折算1 日，併執行│
│        │之。                                                      │
└────┴─────────────────────────────┘
